【裁判字號】    98,上易,742
【裁判日期】    980604
【裁判案由】    加重竊盜等
【裁判全文】
臺灣高等法院臺中分院刑事判決         98年度上易字第742號
上  訴  人
即  被  告  甲○○
                    國民
上列上訴人因加重竊盜等案件，不服臺灣臺中地方法院97年度易
字第332號，中華民國98年3月5日第一審判決（起訴案號：臺灣
臺中地方法院檢察署96年度偵字第23227號、第24708號），提起
上訴，本院判決如下：
    主  文
上訴駁回。
    事實及理由
一、本案經本院審理結果，認第一審判決認事用法及量刑均無不
    當，應予維持，並引用第一審判決書記載之事實、證據及理
    由（如附件，惟原審判決第9頁第18行所載「屬長期自由期
    」應更正為「屬長期自由刑」）。
二、上訴人即被告甲○○上訴意旨略稱：(一)伊所犯之18件竊盜罪
    中，有多達15件是伊向警方自首的，既符合自首規定減輕其
    刑，原審判決實屬過重。(二)伊受裁判之之18件竊盜罪中，其
    中編號1、11，曾經臺灣臺中地方法院97年度簡字第166號刑
    事簡易判決，各處有期徒刑2月，應執行有期徒刑3月，因伊
    上訴而撤銷原判決（臺灣臺中地方法院97年度簡上字第225
    號刑事判決）。伊以為同一案件之判決於上開簡易判決處有
    期徒刑2月，而後在符合自首的情況下，反而各處有期徒刑3
    月，明顯過重。(三)原審定應執行刑有期徒刑5年，不符公平
    及比例原則，且伊所犯18件竊盜罪，有六分之五均為自首，
    按自首減輕其刑亦應反映在定執行刑中按照比例減輕，否則
    對有悔意的被告明顯不公。(四)伊係因為籌措醫藥費，誤觸法
    網，惟犯後深具悔意，坦承大部分犯行，懇請減輕其刑云云
    。
三、經查：(一)、按法官依據法律獨立審判，不受任何干涉，憲法
    第80條定有明文。從而法官應視個案情節，審酌刑法第57條
    所列各款事由，及其他有關刑之酌科及加減等一切情事綜合
    判斷，於法定刑度內論罪量刑，不受他案判決所拘束，當非
    可遽論同一案件，即應為相同之量刑判斷。又按量刑輕重係
    屬事實審法院得依職權自由裁量之事項，茍已斟酌刑法第57
    條各款所列情狀而未逾法定刑度，即不得遽指為違法。本件
    被告所犯普通竊盜罪之法定刑為5年以下有期徒刑、拘役或5
    百元以下罰金，所犯加重竊盜罪之法定刑為6月以上5年以下
    有期徒刑，原審判決於判決理由中已敘明被告甲○○如附表
    編號1、3至8、10至13、15至18所示犯行，均未經有偵查犯
    罪權之機關或人員發覺前，主動向警員供出各該犯行，並向
    警方自首而受裁判，而合於自首規定，均依刑法第62條前段
    規定減輕其刑，復審酌其曾有施用毒品、竊盜前科，素行不
    佳，復於假釋中犯罪，其再三以侵入住宅方式恣意竊取他人
    財物，竊得財物之價值非輕，惟念其犯後自首供出15件竊盜
    犯行，且坦承大部分犯行，顯有悔意等一切情狀，就被告所
    犯為刑法第320條之普通竊盜罪者，量處有期徒刑5月，若有
    自首，則減2月；所犯為刑法第321條之加重竊盜罪，量處有
    期徒刑7月，若有自首，則減1月，顯已因被告自首情事，減
    輕其刑，復已斟酌刑法第57條各款所列情狀而未逾法定刑度
    ，難謂失當。上訴人援引他案判決，指摘原審量刑過重，其
    上訴並無理由。(二)、又按刑法第51條第5款規定「宣告多數
    有期徒刑者，於各刑中之最長期以上，各刑合併之刑期以下
    ，定其刑期。但不得逾三十年。」本案原審法院對被告量處
    之宣告刑總計6年4月，定應執行刑有期徒刑5年，核未違反
    上開規定，亦無違反比例原則。上訴人上訴意旨稱自首減輕
    亦應反映在定執行刑中按照比例減輕云云，惟原審於量處各
    宣告刑時，業已審酌自首減輕情狀，原審所定應執行刑，又
    無違法之處，上訴人所述，無足採據。本案被告之上訴為無
    理由，應予駁回。
四、據上論斷，應依刑事訴訟法第373條、第368條，判決如主文
    。
本案經檢察官乙○○到庭執行職務。
中    華    民    國    98    年     6    月     4    日
            刑事第一庭    審判長法  官  陳  紀  綱
                                法  官  陳  欣  安
                                法  官  姚  勳  昌
以上正本證明與原本無異。
不得上訴。
                                書記官  吳  宗  玲
中    華    民    國    98    年     6    月     4    日


司法院資訊處製作；財團法人民間司法改革基金會備份。
